臺灣新北地方法院三重簡易庭小額民事判決
111年度重小字第966號
原      告  楊志献  
被      告  胡津祐  

訴訟代理人  王英豪  
上列當事人間請求侵權行為損害賠償事件，本院於民國111年5月
5日言詞辯論終結，判決如下：
　　主　    文
一、被告應給付原告新臺幣（下同）10,052元，及自民國111年2
    月12日起至清償日止，按年息5％計算之利息。
二、原告其餘之訴駁回。
三、訴訟費用1,000元由被告負擔253元，餘由原告負擔。
四、本判決原告勝訴部分得假執行。
　　事實及理由
一、原告主張：緣被告於民國110年11月20日駕駛車號0000-00號
    車（下稱A車），於林口竹林路325號停車場處，因駕駛不當
    ，撞及原告所有並駕駛之車牌號碼000-0000號車輛（下稱B
    車），致B車受損，經維修估價，需39,700元之維修費用。
    為此，爰依民法第184條第1項前段、第191條之2、第196條
    及保險法第53條第1項規定，提起本件訴訟。並聲明：被告
    應給付原告39,700元及自起訴狀繕本送達之翌日起至清償日
    止，按年息5％計算之利息等語。
二、被告則以：系爭事故中被告為次因，原告轉彎車未讓直行車
    。希望原告可以提供估價單、維修單據，並主張折舊。並聲
    明：請求駁回原告之訴。
三、本院之判斷：
　㈠按因故意或過失，不法侵害他人之權利者，負損害賠償責任
    。汽車、機車或其他非依軌道行駛之動力車輛，在使用中加
    損害於他人者，駕駛人應賠償因此所生之損害。但於防止損
    害之發生，已盡相當之注意者，不在此限，民法第184條第1
    項前段、第191條之2分別定有明文。次按行經無號誌之交岔
    路口應減速慢行，作隨時停車之準備。汽車行駛至交岔路口
    ，轉彎車應讓直行車先行。道路交通安全規則第93條第1項
    第2款、第102條第1項第7款亦定有明文。再按，損害之發生
    或擴大，被害人與有過失者，法院得減輕賠償金額，或免除
    之，民法第217條第1項定有明文；此項基於過失相抵之責任
    減輕或免除，非僅視為抗辯之一種，亦可使請求權全部或一
    部為之消滅，法院對於賠償金額減至何程度，抑為完全免除
    ，雖有裁量之自由，但應斟酌雙方原因力之強弱與過失之輕
    重以定之（最高法院96年台上字第2902號判決要旨參照）。
　㈡本件事故係發生於新北市○○區○○路000號竹林山寺第五停車場
    內，非道路範圍，然上開道路交通安全規則揭示之駕駛規範
    ，仍得作為汽車駕駛人是否盡注意義務之判斷依據。原告主
    張兩造於上開時地分別駕駛A、B兩車發生碰撞，因而致B車
    受損，業據提出新北市政府警察局道路交通事故當事人登記
    聯單、維修估價單、行車執照等件在卷可憑（本院卷第13、
    15、75頁），被告到庭固不否認與原告發生碰撞，惟以前揭
    情詞置辯。經查，依本院職權向新北市政府警察局林口分局
    調取之系爭事故調查卷宗，卷附A3類道路交通事故調查紀錄
    表，原告於受警詢時稱：「我是在第五停車場內，我右轉往
    出口方向準備出停車場，對方直走與我發生擦撞。」，被告
    則稱：「當時我在停車場直行準備離開，就與從右側轉彎的
    車子發生碰撞。」，而系爭事故發生經過，經本院於111年5
    月5日言詞辯論期日當庭勘驗系爭事故調查卷宗卷附A車之行
    車紀錄器畫面顯示：A車左轉後直行，畫面中路面出現「┌>
    」之方向指示箭頭，並可見畫面右側有B車行駛靠近岔路口
    ，隨即A、B兩車即在岔路口發生碰撞等情，有本院勘驗筆錄
    在卷可參（本院卷第67至69頁）。由上述行車紀錄器畫面以
    及A3類道路交通事故調查紀錄表兩造之陳述足認，被告駕駛
    A車有行經無號誌之交岔路口應減速慢行，作隨時停車準備
    之過失，而原告係欲右轉往停車場出口方向，於系爭事故路
    口未讓直行之A車，亦有行駛至交岔路口，轉彎車應讓直行
    車先行之過失。是原告與被告就系爭事故之發生均具有過失
    ，均應就系爭事故之發生負過失責任。本院斟酌肇事雙方過
    失程度及原因力之強弱，認為原告與被告之過失責任比例應
    各為5成。
　㈢復按請求賠償物被毀損所減少之價額，雖得以修復費用為估
    定標準，但以必要者為限（例如修理材料以新品換舊品，應
    予折舊）。查被告因前開過失肇致本件車禍，並致B車受有
    損害等情，已如前述，則被告自應就B車損害負賠償責任。
    本件原告雖主張修復費用為39,700元，惟原告提出之維修估
    價單，可得辨識之項目僅：「【材料部分】左前葉（正）7,
    500元、左大燈（正）8,900元、水箱外罩4,500元。【工資
    部分】左前葉拆裝烤漆2,700元、前保桿拆裝烤漆2,700元、
    引擎蓋鈑金烤漆3,900元、左前鋁圈烤漆2,500元、水箱架鈑
    金校正5,500元」即零件費用20,900元，工資費用17,300元
    。又B車係106年7月出廠，有行車執照存卷可參（本院卷第7
    5頁），依行政院所頒固定資產耐用年數表及固定資產折舊
    率之規定，非運輸業用客車、貨車之耐用年數為5年，依定
    率遞減法每年折舊1000分之369，另依營利事業所得稅查核
    準則第95條第6項規定「固定資產提列折舊採用定率遞減法
    者，以1年為計算單位，其使用期間未滿1年者，按實際使用
    之月數相當於全年之比例計算之，不滿1月者，以1月計」，
    B車自出廠日106年7月，迄本件車禍發生時即110年11月20日
    ，已使用4年5月，則零件扣除折舊後之修復費用估定為2,80
    4元（詳如附表之計算式），另關於工資部分，因無折舊之
    問題，是以B車之必要修復費用為20,104元（計算式：2,804
    元＋工資費用17,300元）。
　㈣再者，系爭事故之發生，兩造應分別負擔5成之過失責任業如
    前述，依過失相抵之法則，自應依比例減輕被告之賠償金額
    。綜上，本件原告因被告行為致系爭車輛受有損害，但因原
    告與有過失，而應負擔50％之過失責任，則原告得向被告請
    求之金額為10,052元（計算式：20,104元×50％＝10,052元）
    。
四、綜上所述，原告依侵權行為損害賠償之法律關係，請求被告
    給付原告10,052元及自起訴狀繕本送達翌日即111年2月12日
    （本院卷第49、51頁）起至清償日止，按年息5％計算之利息
    ，為有理由，應予准許；逾此範圍之請求，即無理由，應予
    駁回。
五、本件係就民事訴訟法第436條之8適用小額訴訟程序所為被告
    敗訴之判決，依同法第436條之20規定，由本院依職權宣告
    假執行。
六、訴訟費用負擔之依據：民事訴訟法第79條、第436條之19第1
    項規定，確定訴訟費用之負擔如主文第3項所示。
中　　華　　民　　國　　111 　年　　5 　　月　　30　　日
　　　　　　　　　三重簡易庭  法  官  王凱俐
以上為正本係照原本作成。
對於本件判決如有不服，應於收受送達後20日內向本院提出上訴
書狀，上訴於本院合議庭，並按他造當事人之人數附具繕本。當
事人之上訴，非以判決違背法令為理由不得為之，上訴狀應記載
上訴理由，表明下列各款事項：
（一）原判決所違背之法令及其具體內容。
（二）依訴訟資料可認為原判決有違背法令之具體事實。
如未於上訴後20日內補提合法上訴理由書，法院得逕以裁定駁回
上訴。
中　　華　　民　　國　　111 　年　　5 　　月　　30　　日
                          　　書記官　李采錡
　　　　　　　　　　　　　　　
附表
-----
折舊時間           金額
第1年折舊值        20,900×0.369=7,712
第1年折舊後價值    20,900-7,712=13,188
第2年折舊值        13,188×0.369=4,866
第2年折舊後價值    13,188-4,866=8,322
第3年折舊值        8,322×0.369=3,071
第3年折舊後價值    8,322-3,071=5,251
第4年折舊值        5,251×0.369=1,938
第4年折舊後價值    5,251-1,938=3,313
第5年折舊值        3,313×0.369×(5/12)=509
第5年折舊後價值    3,313-509=2,804